【裁判字號】    89,台上,3313
【裁判日期】    890608
【裁判案由】    違反麻醉藥品管理條例等罪
【裁判全文】
最高法院刑事判決                              八十九年度台上字第三三一三號
    上  訴  人  甲○○
右上訴人因違反麻醉藥品管理條例等罪案件，不服台灣高等法院高雄分院中華民國八
十七年四月二十二日第二審判決（八十六年度上訴字第二四二○號，起訴案號：台灣
屏東地方法院檢察署八十五年度偵字第五五六二號），提起上訴，本院判決如左：
    主  文
原判決關於甲○○非法販賣化學合成麻醉藥品部分撤銷，發回台灣高等法院高雄分院
。
其他上訴駁回。
    理  由
一關於撤銷發回部分
本件原判決認定上訴人甲○○基於意圖營利之概括犯意，自民國八十五年五月中旬起
，至八十五年六月三日十六時許，在其屏東縣恆春鎮○○里○○路六二六號住處，分
別以新台幣（下同）五百元、八百元、一千元之代價，非法販賣化學合成麻醉藥品安
非他命予潘秀美吸用，前後計七、八次；又自八十五年五月底起至同年六月初某日十
六時許，以電話0000000號為連絡工具，在同址，先後三次非法販賣安非他命
予朱祥賓吸用，每次一千元。因認第一審論處上訴人連續非法販賣化學合成麻醉藥品
罪刑（累犯），為無不合，予以維持，駁回上訴人此部分在第二審之上訴，固非無見
。
惟查(一)第一審判決事實欄載明上訴人於上開時、地，以每包五百至一千元不等之價格
非法販賣化學合成麻醉藥品安非他命予潘秀美、朱祥賓多次，其犯罪事實籠統而欠明
確，致其犯罪事實之範圍無從確定，而原判決則詳述上訴人各售與潘、朱二人之次數
，其事實之認定既不相同，自應將第一審關於此部分之判決撤銷改判，原判決竟為駁
回上訴之諭知，核與刑事訴訟法第三百六十九條第一項前段之規定有違。(二)科刑之判
決書，對於犯罪事實必須詳加認定，而後於理由內明其認定犯罪事實所憑之證據及
其認定之理由，使事實認定與理由說明兩相一致，方為適法。本件原判決認定上訴人
意圖營利，而販賣安非他命與潘秀美、朱祥賓二人吸食，但對於上訴人究有如何營利
之意圖，或如何有低買高賣之事實，未於理由中詳加說明其所憑之證據及認定之理由
，自有理由不備之違法。(三)證人潘秀美於警訊中供承：其因深知悔悟，故與朱祥賓在
張見明之策劃下到警方自首，並指訴甲○○販賣安非他命（詳七一五三號警卷八十五
年六月十日偵訊筆錄），而證人張見明係證稱：「潘秀美被警方查獲後，警方要我去
派出所，我不願意去，但警方再三催促，才與朱祥賓一起去，到達派出所以後警方言
明要條件交換，才能釋放潘秀美，於是朱祥賓就供出其向上訴人購買安非他命」等語
，綜上觀之，潘秀美與張見明之證述，不盡相符，實情如何應予究明。上訴人上訴意
旨指摘原判決關於上訴人販賣化學合成麻醉藥品部分不當，尚非全無理由，應認此部
分有撤銷發回更審之原因。
二駁回上訴部分
(一)查第三審上訴書狀，應明上訴之理由，其未述者，得於提起上訴後十日內補提
理由書於原審法院，已逾上述期間，而於第三審法院未判決前仍未提出上訴理由書狀
者，第三審法院應以判決駁回之，刑事訴訟法第三百八十二條第一項、第三百九十五
條後段規定甚明。本件上訴人甲○○因轉讓安非他命部分，不服原審判決，於八十七
年五月十四日提起上訴，並未述理由，迄今逾期已久，於本院未判決前仍未提出，
依上開規定，此部分上訴自非合法，應予駁回。(二)按刑事訴訟法第三百七十六條所列
各罪之案件，經第二審判決者，不得上訴於第三審法院，法有明文。本件上訴人甲○
○非法吸用化學合成麻醉藥品部分，原審係依修正前麻醉藥品管理條例第十三條之一
第二項第四款論處罪刑，核屬刑事訴訟法第三百七十六條第一款之案件。依首開說明
，既經第二審判決，自不得上訴於第三審法院，上訴人竟一併提起上訴，顯為法所不
許，應予駁回。
據上論結，應依刑事訴訟法第三百九十七條、第四百零一條、第三百九十五條，判決
如主文。
中      華      民      國    八十九    年      六      月      八      日
                              最高法院刑事第十一庭
                                  審判長法官  莊  登  照
                                        法官  洪  明  輝
                                        法官  蔡  清  遊
                                        法官  黃  一  鑫
                                        法官  林  秀  夫
      右正本證明與原本無異
                                              書  記  官
中      華      民      國    八十九    年      六      月    二十一    日


司法院資訊處製作；財團法人民間司法改革基金會備份。
